臺灣桃園地方法院刑事判決　　　　　　　95年度易字第1360號
公　訴　人　臺灣桃園地方法院檢察署檢察官
被　　　告　乙○○
　　　　　　丙○○
　　　　　　丁○○
上列被告因恐嚇取財案件，經檢察官提起公訴（95年度偵字第16
147 號），被告於本院準備程序進行中，就被訴事實均為有罪之
陳述，經本院告知簡式審判程序意旨，並聽取公訴人及被告之意
見後，本院合議庭裁定依簡式審判程序審理，判決如下：
    主  文
乙○○共同意圖為自己不法之所有，以恐嚇使人將本人之物交付
，處有期徒刑捌月。扣案甲○○簽發票號分別為○四九一七七號
、○四九一七八號（以上貳張本票發票日及到期日皆為九十五年
七月十日）、○四九一七九號、○四九一八○號（以上貳張本票
發票日及到期日皆為九十五年八月十日），面額均為壹萬元之本
票肆張均沒收。
丙○○、丁○○共同意圖為自己不法之所有，以恐嚇使人將本人
之物交付，各處有期徒刑柒月，均緩刑貳年。扣案甲○○簽發票
號分別為○四九一七七號、○四九一七八號（以上貳張本票發票
日及到期日皆為九十五年七月十日）、○四九一七九號、○四九
一八○號（以上貳張本票發票日及到期日皆為九十五年八月十日
），面額均為壹萬元之本票肆張均沒收。
    事  實
一、乙○○前因竊盜案件，經本院以九十三年度簡上字第三六四
    號刑事判決判處有期徒刑四月，緩刑二年，並於民國九十四
    年一月二十六日確定，現仍在緩刑期內。詎其仍不知警惕，
    復因於九十五年五月四日駕車搭載友人甲○○外出時與人發
    生車禍，而藉詞甲○○應負道義責任，向甲○○索討新臺幣
    （下同）四萬元，為甲○○拒絕，竟夥同丙○○、丁○○共
    同意圖為自己不法之所有，並基於恐嚇取財之犯意聯絡，於
    九十五年六月二十八日下午六時許，其三人相偕前往甲○○
    任職位於桃園縣觀音鄉○○路一九六號之錦美紙業有限公司
    之宿舍內，乙○○、丁○○、丙○○接續以「我現在前科很
    多，什麼都不在乎，被關也不怕，車上放有武士刀、開山刀
    等武器，錢拿不出來的話，只好押到山上處理掉，不然就是
    押到地下錢莊借錢」、「不拿錢出來也沒關係，我們不會對
    你怎樣，等你出門會發生什麼事，那就不知道了」、「談不
    去了啦、不用談了」等未來惡害之言詞恫嚇甲○○交出九萬
    元，致使甲○○心生畏懼，而當場向其公司同事李志男洽借
    五萬元交付予乙○○等三人，並簽下票號分別為○四九一七
    七號、○四九一七八號（以上二張本票發票日及到期日皆為
    九十五年七月十日）、○四九一七九號、○四九一八○號（
    以上二張本票發票日及到期日皆為九十五年八月十日），面
    額均為一萬元之本票四張交付乙○○收執後，由乙○○、丙○○、丁○○朋分該五萬元，並由丁○○保管該本票四紙。
    嗣經甲○○報警處理，警方於同年七月十二日晚上七時許，
    在桃園縣觀音鄉○○路○段七○五號「享溫馨檳榔攤」查獲
    乙○○等三人，並扣得其三人所有因本件犯罪所得之上揭本
    票四紙，始查悉上情。
二、案經甲○○訴由桃園縣政府警察局大園分局報請臺灣桃園地
    方法院檢察署檢察官偵查起訴。
    理  由
一、本案被告乙○○、丙○○、丁○○所犯之恐嚇取財罪，為死
    刑、無期徒刑、最輕本刑三年以上有期徒刑或高等法院管轄
    第一審案件以外之罪，而被告乙○○、丙○○、丁○○於本
    院準備程序進行中，就被訴事實均為有罪之陳述，經本院告
    知簡式審判程序意旨，並聽取公訴人及被告之意見後，本院
    合議庭依刑事訴訟法第二百七十三條之一第一項之規定，裁
    定依簡式審判程序審理。
二、上揭犯罪事實，業據被告乙○○、丙○○、丁○○於本院審
    理時坦承不諱，核與被害人甲○○及證人李志男於警詢時證
    述之情節相符，並有甲○○簽發票號分別為○四九一七七號
    、○四九一七八號（以上二張本票發票日及到期日皆為九十
    五年七月十日）、○四九一七九號、○四九一八○號（以上
    二張本票發票日及到期日皆為九十五年八月十日），面額均
    為一萬元之本票四張扣案可佐，足認被告乙○○、丙○○、
    丁○○前開自白與事實，堪以採信。本件事證明確，應依法
    論科。
三、核被告乙○○、丙○○、丁○○所為，均係犯刑法第三百四
    十六條第一項之恐嚇取財罪。被告乙○○、丙○○、丁○○
    三人就本件犯行，具有犯意聯絡及行為分擔，應論以共同正
    犯（按刑法第二十八條固於九十四年二月二日修正公布，於
    九十五年七月一日施行，新刑法第二十八條雖將舊法之「實
    施」修正為「實行」。其中「實施」一語，涵蓋陰謀、預備
    、著手及實行之概念在內，其範圍較廣；而「實行」則著重
    於直接從事構成犯罪事實之行為，其範圍較狹；二者之意義
    及範圍固有不同，但對於本件被告三人共同實行恐嚇取財之
    情形而言，刑法第二十八條之修正內容，對於被告三人並無
    「有利或不利」之影響，自無新舊法比較適用之問題，最高
    法院九十五年度台上字第五五八九號、第五六六九號刑事判
    決意旨參照）。又被告三人行為後，刑法第三十三條第五款
    業已修正規定「罰金：新臺幣一千元以上，以百元計算之。
    」，與修正前刑法第三十三條第五款規定「罰金：一元（按
    係銀元，折算為新臺幣三元）以上。」不同。比較新舊法結
    果，以舊法較有利於行為人，新法並無對被告較為有利之情
    形。爰審酌被告三人犯後均坦承犯行，及其三人各自之犯罪
    情節，並兼被告丙○○及丁○○已於本院審理時與被害人甲○○達成和解等一切情狀，分別量處如主文所示之刑，以示
    懲戒。末查被告丙○○、丁○○前均未曾因故意犯罪受有期
    徒刑以上刑之宣告，此有臺灣高等法院被告前案紀錄表在卷
    可按，因一時失慮，偶罹刑典，事後已坦承犯行，並已與被
    害人甲○○達成民事和解，甲○○業已陳明願原諒被告丙○○、丁○○等語在卷（見本院卷五八頁），足見其二人深具
    悔意，經此刑之宣告後，應知警惕而無再犯之虞，本院因認
    對其二人前開所宣告之刑以暫不執行其刑為當，參酌最高法
    院九十五年五月二十三日刑事庭第八次會議決議意旨，依修
    正後刑法第七十四條第一項第一款之規定，各宣告緩刑二年
    ，用啟自新。扣案甲○○簽發票號分別為○四九一七七號、
    ○四九一七八號（以上二張本票發票日及到期日皆為九十五
    年七月十日）、○四九一七九號、○四九一八○號（以上二
    張本票發票日及到期日皆為九十五年八月十日），面額均為
    一萬元之本票四張，係甲○○交予被告乙○○等三人收執，
    自屬被告乙○○等三人所有，且係因本件恐嚇取財犯罪所得
    之物，併依刑法第三十八條第一項第三款之規定宣告沒收，
    附此敘明。
據上論斷，應依刑事訴訟法第二百七十三條之一第一項、第二百
九十九條第一項前段，刑法第二十八條、第三百四十六條第一項
、第三十八條第一項第三款，修正後刑法第七十四條第一項第一
款，刑法施行法第一條之一第一項、第二項前段，判決如主文。
本案經檢察官楊挺宏到庭執行職務。
中　　華　　民　　國　　96　　年　　3 　　月　　5 　　日
                  刑事第八庭    法　官　吳為平
以上正本證明與原本無異。
如不服本判決，應於送達後十日內，向本院提出上訴狀。
                                書記官  江惠婷
中　　華　　民　　國　　96　　年　　3 　　月　　5 　　日
附錄論罪科刑法條：
刑法第346條
意圖為自己或第三人不法之所有，以恐嚇使人將本人或第三人之
物交付者，處6 月以上5 年以下有期徒刑，得併科1 千元以下罰
金。
以前項方法得財產上不法之利益，或使第三人得之者，亦同。
前二項之未遂犯罰之。
